【裁判字號】    99,易,1678
【裁判日期】    991102
【裁判案由】    恐嚇取財等
【裁判全文】
臺灣臺中地方法院刑事判決              99年度易字第1678號
公  訴  人  臺灣臺中地方法院檢察署檢察官
被      告  子○○
上列被告因恐嚇取財等案件，經檢察官提起公訴（98年度偵字第
5427號），及就同一事實移送併案審理（98年度偵字第14879號
），本院判決如下：
    主  文
子○○共同意圖為自己不法之所有，以詐術使人將本人之物交付
，處有期徒刑肆月，如易科罰金，以新臺幣壹仟元折算壹日；又
共同意圖為自己不法之所有，以詐術使人將本人之物交付，處有
期徒刑肆月，如易科罰金，以新臺幣壹仟元折算壹日。應執行有
期徒刑陸月，如易科罰金，以新臺幣壹仟元折算壹日。
被訴如附表三即起訴書附表二編號７恐嚇取財部分，公訴不受理
。
被訴如附表四即起訴書附表二編號３至６所示詐欺取財部分，均
無罪。
    事  實
一、陳明玉（業經本院以98年度易字第2118號判處應執行有期徒
    刑4年確定）自民國97年4月起，與大陸地區、真實姓名年籍
    均不詳、綽號各為「小陳」、「阿進」之成年男子為首之詐
    欺集團成員，共同基於意圖為自己不法所有之詐欺取財犯意
    聯絡，先由大陸地區詐欺集團成員，自大陸地區○○○○○
    路或電話，與被害人取得聯繫後，以佯稱：可告知香港六合
    彩明牌、投資香港馬會云云，使被害人因而陷於錯誤，分別
    依集團成員指示，將款項匯入指定之人頭金融機構帳戶內，
    陳明玉則負責在臺灣取得人頭金融機構帳戶，並先後於附表
    一所示時間，邀同與其等具有詐欺取財犯意聯絡之古明忠、
    己○○、王建傑（古明忠、己○○、王建傑，業經本院以98
    年度易字第2118號分別判處應執行有期徒刑2年2月、1年10
    月、1年10月確定）、剛愛婷（業經本院以98年度易字第211
    8號判處應執行有期徒刑1年10月，現由臺灣高等法院臺中分
    院審理中）、子○○、乙○○（另行審結）加入該詐欺集團
    擔任車手，其等即以附表一所示方式分工，迨被害人將款項
    匯入人頭金融機構帳戶，陳明玉即指示古明忠、己○○、王
    建傑、剛愛婷、子○○、乙○○，分別以持存摺至金融機構
    臨櫃提款或持提款卡至提款機提款之方式，提領詐欺取財所
    得款項。大陸地區之詐欺集團成員即先後於附表二所示時間
    ，以附表二所示方式，詐欺附表二所示被害人，致使各該被
    害人陷於錯誤，分別於附表二所示時間，匯款附表二所示金
    額，至附表二所示人頭金融機構帳戶內，陳明玉即指示古明
    忠、王建傑，分別於附表二所示提款時間，至附表二所示提
    款地點，各提領附表二所示之款項後，交付予陳明玉。嗣經
    法務部調查局中部地區機動工作組調查員對陳明玉等人所持
    用行動電話實施通訊監察而循線查悉上情。
二、案經法務部調查局中部地區機動工作組移送臺灣臺中地方法
    院檢察署檢察官偵查起訴暨移送併案審理。
    理  由
壹、程序部分：
一、審判權部分：
  (一)按憲法第8條第1項規定，人民身體之自由應予保障，非由法
    院依法定程序，不得審問處罰。憲法第16條並規定人民有訴
    訟之權。現役軍人亦為人民，自應同受上開規定之保障。又
    憲法第9條規定：「人民除現役軍人外，不受軍事審判。」
    乃因現役軍人負有保衛國家之特別義務，基於國家安全及軍
    事需要，對其犯罪行為得設軍事審判之特別訴訟程序，非謂
    軍事審判機關對於軍人之犯罪有專屬之審判權。至軍事審判
    之建制，憲法未設明文規定，雖得由立法機關裁量而以法律
    定之，惟軍事審判機關所行使者，亦屬國家刑罰權之一種，
    其發動與運作，必須符合正當法律程序之最低要求，包括獨
    立、公正之審判機關與程序。觀諸88年10月2日修正公布，
    同年10月3日起施行之軍事審判法，其修正過程，考量「刑
    事訴訟之審判權，原則上應由法院行使；現役軍人如涉嫌犯
    罪，唯有在必要之情況下，方有接受軍事審判之義務。」並
    明定軍法案件得上訴司法之最高法院或高等法院，完成軍司
    法終審一元化之目標，尤為瞭然。又刑事訴訟法第1條第1項
    規定：「犯罪，非依本法或其他法律所定之訴訟程序，不得
    追訴、處罰。」第2項規定：「現役軍人之犯罪，除犯軍法
    應受軍事裁判者外，仍應依本法追訴、處罰。」而軍事審判
    法即為刑事訴訟法之特別法，依軍事審判法第1條第1項之規
    定：「現役軍人犯陸海空軍刑法或其特別法之罪，依本法之
    規定追訴審判之，其在戰時犯陸海空軍刑法或其特別法以外
    之罪者，亦同。」顯見立法機關認為在「法治國原則」下，
    軍事審判之範圍應有所抑制。是在承平時期，以現役軍人犯
    陸海空軍刑法或其特別法之罪者為限，始得依軍事審判法之
    規定追訴審判之；如所犯為陸海空軍刑法或其特別法以外之
    罪，法既無得由軍法機關依軍事審判法之規定追訴審判之明
    文，揆諸上開說明，自應由司法機關依刑事訴訟法之規定追
    訴處罰，其理至明。雖立法機關前以確保國家安全，維護社
    會安定為由，曾以法律擴張軍事審判之範圍，而於國家安全
    法第8條第2項規定：「現役軍人犯罪，由軍法機關追訴審判
    ，但所犯為陸海空軍刑法及其特別法以外之罪，而屬刑法第
    61條所列各罪者，不在此限。」但依88年10月2日修正公布
    ，同年10月3日起施行之軍事審判法第237條規定：「國家安
    全法第8條第2項自中華民國90年10月2日停止適用。」是自
    90年10月2日起，關於現役軍人犯罪，即不得再適用國家安
    全法第8條第2項之規定，而應回歸法治常態之要求，依法律
    適用之基本原則，除軍事審判法有特別規定者外，均應由司
    法機關依刑事訴訟法之規定追訴處罰。至軍事審判法第5條
    第1項雖又規定：「犯罪在任職服役前，發覺在任職服役中
    者，依本法追訴審判。但案件在追訴審判中而離職離役者，
    初審案件應移送該管第一審之法院，上訴案件應移送該管第
    二審之法院審判。」第2項規定：「犯罪在任職服役中，發
    覺在離職離役後者，由法院審判。」依其立法體例，係在補
    充軍事審判法第1條之規定，必現役軍人犯罪符合第1條之規
    範，始有該法條適用之可言（最高法院95年度臺非字第122
    號判決意旨參照）。
  (二)次按憲法第9條規定：「人民除現役軍人外，不受軍事審判
    。」揭示一般人不受軍事審判之原則，亦肯認現役軍人受軍
    事審判之合憲性。司法院釋字第436號解釋並釋示：「因現
    役軍人負有保衛國家之特別義務，基於國家安全與軍事需要
    ，對其犯罪行為得設軍事審判之特別程序」，雖另指出「非
    謂軍事審判機關對於軍人之犯罪有專屬之審判權」，仍許軍
    、司法機關各有其審判權。嗣軍事審判法依據上揭司法院解
    釋，就正當法律程序及比例原則方面進行大幅度修正，於88
    年10月2日公布，翌（3）日施行，但其中第1條規定：「現
    役軍人犯陸海空軍刑法或其特別法之罪，依本法之規定追訴
    審判之，其在戰時犯陸海空軍刑法或其特別法以外之罪者，
    亦同。」「非現役軍人不受軍事審判，但戒嚴法有特別規定
    者，從其規定。」係沿用舊法，並未修正，以之對照於刑事
    訴訟法第1條：「犯罪，非依本法或其他法律所定之訴訟程
    序，不得追訴、處罰。」「現役軍人之犯罪，除犯軍法應受
    軍事裁判者外，仍應依本法規定追訴、處罰。」「因受時間
    或地域之限制，依特別法所為之訴訟程序，於其原因消滅後
    ，尚未判決確定者，應依本法追訴、處罰。」斯為我國軍、
    司法審判權劃分之準據，足見軍事審判權所及者，在承平時
    期之一般地域，係以現役軍人及所犯為陸海空軍刑法或其特
    別法之罪者為限，前者屬於「人」之範圍，後者屬於「事」
    之範圍。而因現役軍人之身分，會隨同時間之推移而發生得
    、喪、變更，軍事審判法第5條乃規定：「犯罪在任職服役
    前，發覺在任職服役中者，依本法追訴審判。但案件在追訴
    審判中而離職離役者，初審案件應移送該管第一審之法院，
    上訴案件應移送該管第二審之法院審判。」「犯罪在任職服
    役中，發覺在離職離役後者，由法院審判。」「前二項規定
    ，按行為時之身分適用法律。」係屬同法第1條之補充規定
    ，且僅將舊法第1項末句中之「覆判案件」一語，配合覆判
    制度之廢止，作文字修正為「上訴案件」，其餘悉同舊制。
    顯見關於現役軍人身分之認定時間點，係以行為時及發覺時
    作為基準。上揭法條雖未專就犯罪在任職服役中，發覺亦在
    任職服役中之情形，予以明文規定，但此種情形應歸軍法審
    判，乃當然之法理，並早經司法院37年院解字第3833號解釋
    明確，23年6月16日院字第1078號訓令亦謂：「如某甲犯罪
    ，發覺時確係現役軍人，縱令發覺後解除軍籍，亦不能變更
    審判管轄」，更早之21年9月8日院字第789號訓令且明示：
    軍人犯罪及發覺均在任官任役中者，無論「開始偵查」是否
    在免官免役以後，應歸軍法機關審判之意旨。考其趣旨，乃
    重在發覺時之身分，以免因嗣後身分之變更，影響審判權之
    歸屬，造成犯罪嫌疑人或被告可以刻意製造審判權，有害程
    序之安定性。又此與上揭軍事審判法第5條第1項所定關於犯
    罪在任職服役前，發覺在任職服役中，經依該法所定程序進
    行後，嗣在進行中離去職役，應由軍法機關移送普通法院之
    情形有別，乃因該條項情形之犯罪行為時，係在任職服役前
    ，原應屬普通法院審判，祇因發覺時係在任職服役中，為維
    持一定之軍力與部隊長之人員掌握，故劃歸軍法，但一俟離
    職離役，已無此慮，未完成之訴訟程序，自當回歸司法。二
    者處理方式不同，立論基礎則一，併予指明。再陸海空軍刑
    法亦配合軍事審判法之變革，完成大幅度之修正，於90年9
    月28日公布，自同年10月2日施行（嗣復經3次小部分修正）
    ，兼採軍事犯主義及軍人犯主義，以維護軍事利益與軍人紀
    律，後者即將一般人民皆可能違犯之犯罪行為納入規範，甚
    至直接借用普通刑法之罪刑規定作為其內容（例如陸海空軍
    刑法第76條第1項各款），該法第54條第1項所定之「服用毒
    品、麻醉藥品、酒類或其他相類之物，不能安全駕駛動力交
    通工具而駕駛」罪，構成要件悉與刑法第185條之3相同，僅
    法定刑罰金部分較高於刑法而已。是倘有該當於其罪構成要
    件之行為，其行為時及發覺時若具有軍人身分，即係現役軍
    人犯陸海空軍刑法之罪，核屬軍事審判權之範圍，應依軍事
    審判法之規定追訴審判，如檢察官誤向普通法院提起公訴，
    普通法院當依刑事訴訟法第303條第6款之規定，諭知不受理
    之判決（最高法院刑事判決97年度臺非字第428號判決意旨
    參照）。
  (三)再按現役軍人犯刑法下列之罪者，除本法另有規定外，依各
    該規定處罰：一○、恐嚇及擄人勒贖罪章。陸海空軍刑法第
    76條第1項第10款定有明文。經查：
  1.被告子○○係於97年6月11日入伍，並於98年6月11日退伍，
    此有個人兵籍資料查詢結果1紙（本院卷第38頁）在卷可考
    。又附表二至四（即起訴書附表二）所示7罪，其犯罪行為
    既遂時間（即被害人匯款日）係自97年6月23日起至同年8
    月1日止，均在被告子○○服役中，再被告子○○係於98年2
    月24日因本案接受調查員詢問，此有調查筆錄1份（偵字卷
    一第58頁）在卷可佐，可見被告子○○所犯本案7罪，其犯
    罪及發覺均在任職服役中。
  2.附表二、四（即起訴書附表二編號1至6）所示部分：
    被告子○○所為附表二、四所示部分，均係犯刑法第339條
    第1項之詐欺取財罪嫌，該罪既非屬陸海空軍刑法或其特別
    法之罪，按諸前揭說明，雖其犯罪及發覺均在任職服役中，
    仍應由普通法院審判，本院自有審判權。
  3.附表三（即起訴書附表二編號7）所示部分：
    被告子○○所為附表三所示部分，係犯刑法第346條第1項恐
    嚇取財罪嫌，為刑法第33章恐嚇及擄人勒贖罪章之罪，並屬
    陸海空軍刑法所示之罪，且其犯意及發覺均在任職服役中，
    按諸前揭說明，縱使被告子○○業於98年6月11日退伍，仍
    應由軍事法院審判，本院自無審判權。
二、證據能力部分：
  (一)按被告以外之人於審判外之言詞或書面陳述，除法律有規定
    者外，不得作為證據。被告以外之人於偵查中向檢察官所為
    之陳述，除顯有不可信之情況者外，得為證據。被告以外之
    人於審判外之陳述，雖不符前四條之規定，而經當事人於審
    判程序同意作為證據，法院審酌該言詞陳述或書面陳述作成
    時之情況，認為適當者，亦得為證據。當事人、代理人或辯
    護人於法院調查證據時，知有第159條第1項不得為證據之情
    形，而未於言詞辯論終結前聲明異議者，視為有前項之同意
    。刑事訴訟法第159條第1項、第159條之1第2項、第159條之
    5分別定有明文。經查：
  1.證人己○○、王建傑、同案被告乙○○、剛愛婷、古明忠於
    偵查中向檢察官所為證述，雖係被告子○○以外之人於審判
    外之言詞陳述，為傳聞證據，然其等於偵查中向檢察官所為
    證述，既經具結（偵字第5427號卷第151、159、175、185、
    223、234、236、280頁；下稱偵字卷一），且本院審酌該等
    言詞陳述係由證人出於自由意識而陳述，又無其他證據足認
    該等陳述有何顯不可信之情事等一切情況，依刑事訴訟法第
    159條之1第2項規定，認上開證人於偵訊中之證述，得採為
    認定本件犯罪事實所憑之證據。
  2.證人陳明玉、古明忠、己○○、王建傑、剛愛婷、何豫雯、
    陳國展、壬○○、乙○○於調查員詢問時之證述，附表二、
    四所示被害人於調查員詢問、警詢時之證述，雖係被告子○○以外之人於審判外之言詞陳述，為傳聞證據，然被告子○○於本院準備程序既同意將之引為證據（本院第55頁），且
    經本院於審理時當庭直接提示而為合法之調查，被告子○○
    未於言詞辯論終結前聲明異議，本院復審酌該等言詞陳述係
    由證人出於自由意識而陳述，並無非法取證之情況，依刑事
    訴訟法第159條之5之規定，認上開證人於警詢時之證述，應
    得採為認定本件犯罪事實所憑之證據。
  (二)再按有事實足認被告或犯罪嫌疑人有最輕本刑為3年以上有
    期徒刑之罪嫌，並危害國家安全或社會秩序情節重大，而有
    相當理由可信其通訊內容與本案有關，且不能或難以其他方
    法蒐集或調查證據者，得發通訊監察書。前項通訊監察書，
    偵查中由檢察官依司法警察機關聲請或依職權以書面記載第
    11條之事項，並敘明理由、檢附相關文件，聲請該管法院核
    發；檢察官受理申請案件，應於2小時內核復。如案情複雜
    ，得經檢察長同意延長2小時。法院於接獲檢察官核轉受理
    申請案件，應於24小時內核復。審判中由法官依職權核發。
    法官並得於通訊監察書上對執行人員為適當之指示。通訊保
    障及監察法第5條第1項第1款、第2項分別定有明文。本件承
    辦調查員對於被告子○○所持用門號0000000000號行動電話
    ，己○○所持用門號0000000000號行動電話，實施通訊監察
    ，前經本院核准在案，此有詳載聲監案號、案由、監察電話
    、監察對象之通訊監察書附卷可參（調查局卷三第316至318
    、323至334頁），係依法所為之通訊監察，應具有證據能力
    。又按通訊監察錄音之譯文，僅屬依據監聽錄音結果予以翻
    譯之文字，固具文書證據之外觀，但實際上仍應認監聽所得
    之錄音帶或光碟，始屬調查犯罪所得之證物；刑事訴訟法第
    165條之1第2項所稱之證物，如其蒐證程式合法，並經合法
    調查，自具證據能力。因此，檢察官如提出通訊監察錄音之
    譯文為其證據方法，實乃以其監聽所得之錄音帶或光碟，為
    調查犯罪所得之證物，法院本應依刑事訴訟法第165條之1所
    列之方法調查，以判斷該錄音帶或光碟是否與通訊監察錄音
    之譯文相符。而監聽錄音製作之譯文，雖通常為偵查犯罪機
    關單方面製作，然若被告或訴訟關係人對其真實性並無爭執
    ，經法院於審判期日提示譯文供當事人辨認、表示意見並為
    辯論者，程式自屬適法（最高法院95年度臺上字第295號、9
    4年度臺上字第4665號判決意旨參照）。經查，本案卷內之
    相關電話監聽，取證程式未見違法情事，已如前述；而調查
    員依監聽錄音所製作之通訊監察譯文，經本院提示予公訴人
    、被告子○○後，公訴人、被告子○○對於通訊監察譯文內
    容之真實性，並無爭執，且經證人己○○、葉君證述該等
    通訊監察譯文內容，確為其等與被告子○○通話內容無訛，
    揆諸前揭說明，卷附通訊監察譯文應具證據能力。
貳、附表二所示有罪部分：
一、訊據被告子○○固坦承確於97年4月底起加入詐欺集團，並
    擔任車手之事實，然矢口否認有附表二所示詐欺取財之犯行
    ，辯稱：伊於97年5月底就沒有再領款，並於97年6月11日去
    當兵後，就沒有參與詐欺集團，伊於97年6月22日匯款7,500
    元至己○○指定帳戶，是己○○要求伊返還之前的欠款，該
    筆款項係伊與女友葉君所有云云。經查：
  (一)附表二所示詐欺取財之犯行，除經被告子○○於調查員詢問
    （調查局卷一第205至209頁）、偵訊（偵字卷一第160至162
    頁）、本院審理（本院卷第109、110頁）時，自白部分事實
    外，另經證人古明忠（調查局卷一第227至233頁，偵字卷一
    第209至212、218、219、221、222頁）、王建傑（調查局卷
    一第174至179頁，偵字卷一第152至158、265至267、273 、
    274、278、279頁）、剛愛婷（調查局卷一第146至151頁，
    偵字卷一第176至184、235至238、242、243頁）、乙○○（
    調查局卷一第294至297、299至301頁，偵字卷一第167至174
    、207、208頁）於調查員詢問、偵訊時，證人陳明玉（調查
    局卷一第110至115頁，偵字卷一第248、251、252頁）、何
    豫雯（調查局卷一第253至257頁）、陳國展（調查局卷一第
    266至271頁）、曾睿綺（調查局卷一第305至308頁）於調查
    員詢問時，證人己○○於調查員詢問（調查局卷一第134至1
    39頁，偵字卷一第224、225、229頁）、偵訊（偵字卷一第1
    43至150、232、233頁）、本院審理（本院卷第103至105頁
    ）時，證人葉君於調查員詢問（調查局卷一第309至313頁
    ）、本院審理（本院卷第100至103頁）時，分別證述綦詳，
    並有被告子○○所有持門號0000000000號行動電話之通訊監
    察譯文（調查局卷一第210、211頁）、己○○所持用門號00
    00000000號行動電話之通訊監察譯文（調查局卷一第212至
    224頁）在卷可佐，另分別有下列證據可資佐證：
  1.附表二編號1部分，業經證人癸○○於調查員詢問（調查局
    卷二第11至至13頁）時，證述明確，並有全家便利商店臺中
    建興店監視器錄影畫面翻拍照片2幀（調查局卷一第48頁）
    、附表二編號1帳戶之交易明細表1紙（調查局卷二第15頁）
    、合作金庫商業銀行北港分行97年9月26日合金北營字第097
    0003757號函及隨函檢送之附表二編號1所示帳戶之客戶全部
    資料查詢單、交易明細表、新開戶建檔登錄單各1紙（調查
    局卷三第117至20頁）在卷為證。
  2.附表二編號2部分，業經證人辛○○於警詢（調查局卷二第1
    10、111頁）時，證述明確，並有統一便利商店臺中漢遠店
    監視器錄影畫面翻拍照片2幀（調查局卷一第56頁）、統一
    便利商店臺中順泰店監視器錄影畫面翻拍照片2幀（調查局
    卷一第169頁）、內政部警政署反詐騙諮詢專線紀錄表、高
    雄市政府警察局三民第二分局覺民派出所受理刑事案件報案
    三聯單、受理詐騙帳戶通報警示簡便格式表各1份（調查局
    卷二第108、109、112、114頁）、臺灣中小企業銀行北港分
    行97年10月17日（九七）北港字第311號函及隨函檢送之附
    表二編號2所示帳戶之開戶基本資料、交易明細資料1份（調
    查局卷三第102至104頁）在卷為證。
  (二)被告子○○雖以前詞置辯。然被告子○○於97年6月21日曾
    與葉君、己○○邀約唱歌，於唱歌當時，己○○曾交付現
    金新臺幣（下同）7,500元給被告子○○，並指示被告子○○匯入己○○所指定之第一銀行帳戶內，因被告子○○當日
    匯款未成功，己○○於97年6月22日晚上8時9分29秒、同日
    晚上8時14分5秒先後以其所持用門號0000000000號行動電話
    撥打被告子○○所持用門號0000000000號行動電話，向被告
    子○○質問何以未將款項匯入第一銀行帳戶，被告子○○旋
    即與壬○○一同前往匯款；又上開電話對談內容之「打水」
    ，係指匯款之意等情，業經證人葉君於調查員詢問（調查
    局卷一第311、312頁）、本院審理（本院卷第102頁）時，
    證人己○○於本院審理（本院卷第104、105頁）時，分別證
    述明確，並有己○○所持用門號0000000000號行動電話於97
    年6月22日晚上8時9分29秒、同日8時14分5秒撥打至被告子
    ○○所持用門號0000000000號行動電話通話內容各為：「B
    （己○○）：你昨天第一有沒有去『打水』？A（子○○）
    ：打了。B ：不然有人說你沒打，你打對不對？他們那邊沒
    收到。A：有打。B：收據呢？A：單子在我這。B：拿過來給
    我。」「A（壬○○）：哥哥，忘記用了。B（己○○）：你
    現在過來。A：我們要去用，去『打水』啊。B：帳號幾號？
    A：帳號0000000000，第一的7,500，上面渣打的用好了。B
    ：那第一的為什麼沒用。A：我們現在去用。用好就過去了
    。」之通訊監察譯文1份（調查局卷一第210、211頁）在卷
    可佐。又該筆款項係陳明玉指示己○○前往匯款，再由己○○轉請被告子○○前往匯款一節，業經證人己○○於本院審
    理（本院卷第105頁）時，證述綦詳，再參諸以上開二次通
    話之通訊監察譯文內容先後提及「有人說你沒打」、「他們
    那邊沒收到」，可見該筆款項確係匯款予己○○以外之人至
    明，益徵證人己○○前開證述，應可採信；被告子○○上開
    抗辯，顯係事後卸責之詞，不足採信。因此，被告子○○至
    97年6月22日為止，仍未脫離詐欺集團，並參與詐欺所得款
    項之匯款工作，應堪認定。
  (三)按共同正犯之意思聯絡，不限於事前有所協議，其於行為當
    時，基於相互之認識，以共同犯罪之意思參與者，亦無礙於
    共同正犯之成立；又按共同正犯之成立，祇須具有犯意之聯
    絡及行為之分擔，既不問犯罪動機起於何人，亦不必每一階
    段犯行，均須參與，若共同實施犯罪行為之人，在共同意思
    範圍內，各自分擔犯罪行為之一部，相互利用他人之行為，
    以達其犯罪之目的，其成立不以全體均參與實施犯罪構成要
    件之行為為要件；參與犯罪構成要件之行為者，固為共同正
    犯；以自己共同犯罪之意思，參與犯罪構成要件以外之行為
    ，或以自己共同犯罪之意思，事前同謀，而由其中一部分人
    實行犯罪之行為者，亦均應認為共同正犯，使之對於全部行
    為所發生之結果，負其責任；另共同正犯之意思聯絡，原不
    以數人間直接發生者為限，若有間接之聯絡者，亦包括在內
    ，如甲分別邀約乙、丙犯罪，雖乙、丙間彼此並無直接之聯
    絡，亦無礙於其為共同正犯之成立（最高法院73年臺上字第
    1886號、34年上字第862號、77年臺上字第2135號判例、92
    年度臺上字2824號判決意旨參照）。是以共同之行為決意不
    一定要在事先即行為前便已存在，行為當中始先後形成亦可
    ，且不以其間均相互認識為要件。被告子○○與陳明玉、古
    明忠、己○○、王建傑、剛愛婷、乙○○、綽號「小陳」、
    「阿進」等成年男子為首之大陸地區詐欺集團成員，相互間
    分別擔任附表一所示工作，且均係一段長時間參與該詐欺集
    團，且被告子○○確有參與提領被害人匯入人頭金融機構帳
    戶之款項，堪認被告子○○對於該詐欺集團乃係從事上開詐
    欺取財不法行為，顯然知之甚詳，而於其所從事上開犯罪行
    為當中業已先後形成決意無疑，被告子○○縱非事先即行為
    前便已存在該決意，且未必與大陸地區之詐欺集團成員相互
    認識，然其等相互對於各別係從事該等犯罪行為之一部既有
    所認識，而均以自己共同犯罪意思為之，揆諸前揭說明，被
    告子○○自與下手實行詐欺取財犯罪之大陸地區詐欺集團成
    員間均具有犯意聯絡及行為分擔，而同屬詐欺取財之共同正
    犯。
  (四)另按共同正犯應就全部犯罪結果共負責任，故正犯中之一人
    ，其犯罪已達於既遂程度者，其他正犯亦應以既遂論科。又
    中止犯仍為未遂犯之一種，必須犯罪之結果尚未發生，始有
    成立之可言。共同正犯之一人或數人雖已中止其犯罪行為，
    尚未足生中止之利益，必須經由其中止行為，予其他共犯以
    實行之障礙；或勸導正犯全體中止；或有效防止其犯罪行為
    結果之發生；或其犯罪行為結果之不發生，雖非防止行為所
    致，而行為人已盡力為防止行為者，始能依中止未遂之規定
    減輕其刑（最高法院96年度臺上字第2883號判決意旨參照）
    。被告子○○至97年6月22日為止，仍未脫離詐欺集團，且
    附表二所示被害人受詐欺時間均在97年6月22日以前，既如
    前述，縱該等被害人匯款時間，均係於97年6月23日被告子
    ○○脫離詐欺集團（詳見理由欄肆），中止其犯罪行為之後
    ，然按諸前揭說明，被告子○○就附表二所示詐欺取財部分
    ，仍應以既遂論。
  (五)綜上所述，本件事證明確，被告子○○附表二所示詐欺取財犯
    行，均堪認定。
二、核被告子○○所為附表二所示部分，均係犯刑法第339條第1
    項之詐欺取財罪。被告子○○與陳明玉、古明忠、己○○、
    王建傑、剛愛婷、乙○○、綽號「小陳」、「阿進」等成年
    男子為首之大陸地區詐欺集團成員間，分別具有犯意聯絡及
    行為分擔，均為共同正犯。臺灣臺中地方法院檢察署98年度
    偵字第14879號移送併案意旨書附表二編號1、2所示部分，
    與附表二（即起訴書附表二編號1、2）所示部分係屬同一事
    實，本院自應併為審理，附此敘明。再被告子○○所為上開
    2 次詐欺取財犯行，係犯意各別、行為互殊，應予分論併罰
    。爰審酌被告子○○正值青壯之年，不思循正當途徑獲取所
    需，竟為圖謀一己私利，參與詐欺集團，且目前詐欺集團猖
    獗，思慮未周而受騙者甚多，所損失金額更難以估計，經執
    法機關一再宣誓掃蕩詐欺犯罪之決心，被告子○○猶執意以
    身試法，對社會治安所生危害甚為重大，且犯罪後復未能坦
    承全部犯行，當不宜輕縱，另考量被告子○○在詐欺集團內
    ，僅係負責依指示提領詐欺所得款項，尚非居於主導、指揮
    地位，且參與期間僅一月餘，參與期間之被害人人數僅2人
    、受騙金額合計為70萬9,300元，復於為調查人員查獲前，
    即主動退出詐欺集團，及其犯罪動機、目的、手段、智識程
    度、生活狀況等一切情狀，分別量處如主文所示之刑，且均
    諭知易科罰金之折算標準，並定其應執行之刑，及諭知易科
    罰金之折算標準。扣於本院98年度易字第2118號陳明玉等詐
    欺等案件如附表五所示之物，雖分別係共同正犯陳明玉、古
    明忠、己○○所有，然既無證據足資證明係供被告子○○或
    其他共同正犯犯附表二所示犯行所用之物，且均非屬違禁物
    ，爰均不予宣告沒收，附此敘明。
、附表三所示不受理部分：
一、公訴意旨另以：被告子○○與陳明玉等人基於意圖為自己不
    法所有之恐嚇取財犯意聯絡，於附表三所示時間，參與附表
    三所示恐嚇取財行為，因認被告子○○此部分所為，係犯刑
    法第346條第1項之恐嚇取財罪嫌等語。
二、按對於被告無審判權者，應諭知不受理之判決，刑事訴訟法
    303條第6款定有明文。經查，被告子○○係於97年6月11日
    入伍，並於98年6月11日退伍，而附表三所示恐嚇取財部分
    ，起訴書認定之犯罪時間為97年7月底某日至97年8月1日，
    且被告子○○係於98年2月24日因本案接受調查員詢問，其
    犯罪及發覺均在任職服役中，又被告子○○被訴刑法第346
    條第1項之恐嚇取財罪嫌，屬陸海空軍刑法所示之罪，應由
    軍事法院審判，本院自無審判權，業如前述（詳見理由欄壹
    、一），爰依刑事訴訟法第303條第6款規定，就附表三所示
    部分，諭知不受理之判決。
肆、附表四所示無罪部分：
一、公訴意旨另以：被告子○○與陳明玉等人基於意圖為自己不
    法所有之詐欺取財犯意聯絡，於附表四所示時間，參與附表
    四所示詐欺取財犯行，因認被告子○○此部分所為，均係犯
    刑法第339條第1項之詐欺取財罪嫌等語。
二、按犯罪事實應依證據認定之，無證據不得認定犯罪事實，又
    不能證明被告犯罪者，應諭知無罪之判決，刑事訴訟法第15
    4條第2項、第301條第1項分別定有明文。又認定不利於被告
    之事實，須依積極證據，苟積極證據不足為不利於被告事實
    之認定時，即應為有利於被告之認定，更不必有何有利之證
    據（最高法院30年上字第816號判例意旨參照）；事實之認
    定，應憑證據，如未能發現相當之證據，或證據不足以證明
    ，自不能以推測或擬制之方法，以為裁判基礎（最高法院40
    年臺上字第86號判例意旨參照）；認定犯罪事實所憑之證據
    ，雖不以直接證據為限，間接證據亦包括在內；然而無論直
    接或間接證據，其為訴訟上之證明，須於通常一般之人均不
    致有所懷疑，而得確信其為真實之程度者，始得據為有罪之
    認定（最高法院76年臺上字第4986號判例意旨參照）。另刑
    事訴訟法第161條已於91年2月8日修正公布，其第1項規定：
    檢察官就被告犯罪事實，應負舉證責任，並指出證明之方法
    。因此，檢察官對於起訴之犯罪事實，應負提出證據及說服
    之實質舉證責任。倘其所提出之證據，不足為被告有罪之積
    極證明，或其指出證明之方法，無從說服法院以形成被告有
    罪之心證，基於無罪推定之原則，自應為被告無罪判決之諭
    知（最高法院92年臺上字第128號判例意旨參照）。
三、公訴人認被告子○○另涉有附表四所示詐欺取財犯行，無非
    係以被告子○○於調查員詢問、偵訊時之供述，證人古明忠
    、王建傑、己○○、剛愛婷、葉君、乙○○、附表四所示
    被害人之證述，自動櫃員機監視器錄影畫面翻拍照片、自動
    櫃員機之交易明細表、匯款單、附表四所示人頭金融機構帳
    戶之開戶資料、交易明細表、通訊監察譯文，作為主要論據
    。
四、訊據被告堅決否認另涉有附表四所示詐欺取財犯行，並辯稱
    ：伊於97年5月底就沒有再領款，並於97年6月11日去當兵後
    ，就沒有參與詐欺集團云云。經查：
  (一)附表四所示被害人先後於附表四所示時間，遭陳明玉等人所
    屬詐欺集團詐騙，並分別匯款附表四所示金額至各該人頭金
    融機構帳戶，再由古明忠等人於附表四所示時間、地點，各
    提領附表四所示金額之事實，固經證人古明忠、王建傑、剛
    愛婷、乙○○於調查員詢問、偵訊時，證人陳明玉、何豫雯
    、陳國展、曾睿綺於調查員詢問時，證人己○○於調查員詢
    問、偵訊、本院審理時，證人葉君於調查員詢問、本院審
    理時，分別證述如前，另經證人丁○○（調查局卷二第151
    、152頁）、甲○○（調查局卷二第138、140頁）、戊○○
    （調查局卷二第16至18頁）、庚○○（調查局卷二第169、1
    70頁）於調查員詢問、警詢時，分別證述綦詳，並有甲○○
    之郵政國內匯款單1紙（調查局卷二第142頁）、丁○○之郵
    政國內匯款單1紙（調查局卷二第150頁）、戊○○之匯款回
    條聯1紙（調查局卷二第21頁）、庚○○之匯出匯款申請書1
    紙（調查局卷二第174頁）、中華郵政股份有限公司板橋郵
    局97年10月1日板營字第0970201848號函及隨函檢送之附表
    四編號1、2所示帳戶之基本資料、客戶歷史交易清單1份（
    調查局卷三第200至202頁）、萬泰商業銀行97年9月12日屏
    東字第09703205003號函及隨函檢送之附表二編號3、4所示
    帳戶之開戶基本資料、交易往來明細1份（調查局卷三第203
    至207頁）、附表四編號1所示時間、地點之監視器錄影翻拍
    照片4幀（偵字卷一第40、41頁）、附表四編號2所示時間、
    地點之監視器錄影翻拍照片2幀（偵字卷一第15頁）、附表
    四編號3所示時間、地點之監視器錄影翻拍照片2幀（偵字卷
    一第8頁）、附表四編號4所示時間、地點之監視器錄影翻拍
    照片2幀（偵字卷一第14頁）在卷可稽，然此僅能證明附表
    四所示被害人確有遭到陳玉明所屬詐欺集團詐騙，並將款項
    匯入附表四所示人頭金融機構帳戶之事實，尚不足以推論被
    告子○○與陳明玉等人就附表四所示詐欺取財犯行具有犯意
    聯絡或行為分擔。
  (二)再被告子○○於97年6月22日該次匯款後，即未參與詐欺集
    團之提款或匯款等情，業經證人葉君（本院卷第103頁）
    、己○○（本院卷第105頁）於本院審理時，分別證述無訛
    。另參諸己○○所持用門號0000000000號行動電話於97年7
    月13日晚上6時20分32秒、同日晚上7時39分0秒撥打至被告
    子○○所持用門號0000000000號行動電話通話內容各為：「
    B（己○○）：你打電話你都不接，很嗆！都不會回撥？A
    （子○○）：我錢會還你，我也不要這種生活了，我現在是
    軍人。B：你現在過來。」「A（葉君）：哥哥，我去領錢
    給你，你在那裏。B（己○○）：我在博尼樓下喝茶。A：博
    尼在那？B：北屯路跟健行路。」此有通訊監察譯文1紙（本
    院卷第95頁）附卷可考；且證人葉君於本院審理時證稱：
    「（提示本院卷97年7月13日通聯並告以要旨，這通是否你
    與己○○的對話？）是。講子○○真正欠己○○的錢，當時
    我領兩千元還給己○○，是我自己的錢，就是喝酒的錢。」
    等語（本院卷第103頁），證人己○○於本院審理時亦證稱
    ：「（子○○當兵放假有無跟你互找？）軍中時就沒有聯絡
    了。因為他欠我錢，我向他催討，中間就發生誤會，就沒有
    找了。」「（提示本院卷97年7月13日通聯並告以要旨，最
    後兩通通聯，有一通是你跟子○○的通聯，另一通是他女朋
    友跟你的對話，通聯是否你根子○○及壬○○的對話？）是
    。」「（當天對話內容？）子○○欠我錢，我叫他還我錢。
    後來他女朋友有拿錢過來，跟提款沒有關係，是我們私下的
    借貸。」等語（本院卷第104、105頁）；益徵被告子○○於
    97年6月22日為上開匯款行為之後，確實與己○○斷絕聯繫
    ，並退出陳明玉所屬詐欺集團之運作，而中止與陳明玉等人
    之犯意聯絡。
  (三)此外，復無其他積極證據足資證明被告子○○於97年6月22
    日以後，與陳明玉所屬詐欺集團成員間仍具有犯意聯絡或行
    為分擔，且附表四所示詐欺取財犯行，均係於97年7月2日以
    後始著手實行，自難逕認被告子○○另涉有附表四所示詐欺
    取財之犯行。
五、本件公訴人所舉之證據，既無法證明被告子○○就如附表四
    所示詐欺取財犯行，與陳明玉所屬詐欺集團成員間具有犯意
    聯絡或行為分擔之事實，且本院在得依或應依職權調查證據
    之範圍內，復查無其他積極證據，足以證明被告子○○確有
    公訴人所指附表四所示詐欺取財之犯行，要屬不能證明被告
    子○○此部分犯罪，按諸前揭說明，此部分自應諭知被告子
    ○○無罪之判決。
伍、臺灣臺中地方法院檢察署98年度偵字第14879號移送併辦意
    旨另略以：移送併辦意旨書附表二編號3至7所示詐欺取財、
    恐嚇取財犯行，與本案附表三、四所示業經起訴之詐欺取財
    、恐嚇取財犯行間，屬同一事實，而移送本院併案審理（併
    辦意旨書附表二編號1、2所示部分，業經本院併為審理如本
    案附表二所示）。然本案附表四所示部分，既經本院諭知無
    罪之判決，本案附表三所示部分，亦經本院諭知公訴不受理
    ，自與移送併辦意旨書附表二編號3至7所示詐欺取財、恐嚇
    取財部分，不生裁判上或實質上一罪關係，本院就上開移送
    併辦部分之犯罪事實即無從加以審理，應退回檢察官另行依
    法處理，附此敘明。
據上論斷，應依刑事訴訟法第299條第1項前段、第301條第1項、
第303條第6款，刑法第28條、第339條第1項、第41條第1項、第
51條第5款，判決如主文。
本案經檢察官黃永福到庭執行職務
中    華    民    國    99    年    11    月    2     日
                  刑事第十五庭  審判長法  官  劉國賓
                                      法  官  許惠瑜
                                      法  官  鄭舜元
以上正本證明與原本無異。
如不服本判決應於收受判決後10日內向本院提出上訴書狀，並
應應敘述具體理由。其未敘述上訴理由者，應於上訴期間屆滿
後20日內向本院補提理由書(均須按他造當事人之人數附繕本)
「切勿逕送上級法院」。
告訴人或被害人對於判決如有不服具備理由請求檢察官上訴者，
其上訴期間之計算係以檢察官收受判決正本之日期為準。
                                      書記官  黃聖心
中    華    民    國    99    年    11    月    2     日
附表一：陳明玉、古明忠、王建傑、己○○、剛愛婷、子○○、
        乙○○在詐欺集團之分工表
 ┌──┬───┬───┬─────────┬─────┐
 │編號│姓名  │綽號  │在詐欺集團之分工  │參與犯罪之│
 │    │      │      │                  │起訖時間  │
 ├──┼───┼───┼─────────┼─────┤
 │ 1  │陳明玉│主席、│與大陸地區、綽號│97年4月至 │
 │    │      │老大、│  「小陳」、「阿進│97年10月  │
 │    │      │阿生、│  」之成年男子聯繫│          │
 │    │      │生哥  │取得人頭金融機構│          │
 │    │      │      │  帳戶            │          │
 │    │      │      │聯絡、指揮臺灣詐│          │
 │    │      │      │  欺集團成員。    │          │
 │    │      │      │擔任至金融機構提│          │
 │    │      │      │  款之車手。      │          │
 ├──┼───┼───┼─────────┼─────┤
 │ 2  │古明忠│小忠  │傳遞由陳明玉交付│97年6月底 │
 │    │      │      │  之人頭金融機構帳│至97年8月 │
 │    │      │      │  戶存摺、印章、提│          │
 │    │      │      │  款卡。          │          │
 │    │      │      │接送詐欺集團女性│          │
 │    │      │      │  成員至金融機構提│          │
 │    │      │      │  款。            │          │
 │    │      │      │擔任至金融機構提│          │
 │    │      │      │  款之車手。      │          │
 ├──┼───┼───┼─────────┼─────┤
 │ 3  │己○○│阿翔  │傳遞由陳明玉交付│97年4月至 │
 │    │      │      │  之人頭金融機構帳│97年7月   │
 │    │      │      │  戶存摺、印章、提│          │
 │    │      │      │  款卡。          │          │
 │    │      │      │接送詐欺集團女性│          │
 │    │      │      │  成員至金融機構提│          │
 │    │      │      │  款。            │          │
 │    │      │      │擔任至金融機構提│          │
 │    │      │      │  款之車手。      │          │
 ├──┼───┼───┼─────────┼─────┤
 │ 4  │王建傑│小傑  │接送詐欺集團女性│97年6月底 │
 │    │      │      │  成員至金融機構提│至97年10月│
 │    │      │      │  款。            │17日      │
 │    │      │      │擔任至金融機構提│          │
 │    │      │      │  款之車手。      │          │
 ├──┼───┼───┼─────────┼─────┤
 │ 5  │剛愛婷│西瓜  │擔任至金融機構提款│97年5月至 │
 │    │      │      │之車手。          │97年8月   │
 ├──┼───┼───┼─────────┼─────┤
 │ 6  │子○○│忠誠  │擔任至金融機構提款│97年4月底 │
 │    │      │      │之車手。          │至97年6月2│
 │    │      │      │                  │2日       │
 ├──┼───┼───┼─────────┼─────┤
 │ 7  │乙○○│小儂  │擔任至金融機構提款│97年6月至 │
 │    │      │      │之車手。          │97年8月   │
 └──┴───┴───┴─────────┴─────┘
附表二：有罪部分：
子○○參加詐欺集團期間即97年4月底至97年6月22日間，詐欺集
團所為詐欺取財犯行：
┌──┬───┬────┬─────┬─────┬──────┬────┬────┬────┬─────┬─────┬──────┐
│編號│被害人│詐欺時間│詐欺方式  │匯款時間  │匯入之人頭金│匯款金額│提款車手│提款時間│提款地點  │提款金額  │    備註    │
│    │      │        │          │          │融機構帳戶  │新臺幣  │        │        │          │新臺幣    │            │
├──┼───┼────┼─────┼─────┼──────┼────┼────┼────┼─────┼─────┼──────┤
│1   │癸○○│97年6月 │可告知香港│97年6月23 │合作金庫商業│10萬9,30│古明忠  │97年6月 │全家便利商│1萬1,300元│癸○○另於97│
│    │      │初某日  │六合彩明牌│日        │北港銀行、戶│0 元    │        │24日    │店臺中建興│          │年6月23日之 │
│    │      │        │          │          │名吳信良、帳│        │        │        │店ATM     │          │前約一星期左│
│    │      │        │          │          │號0000000000│        │        │        │          │          │右，依詐欺集│
│    │      │        │          │          │091         │        │        │        │          │          │團成員指示匯│
│    │      │        │          │          │            │        │        │        │          │          │款2萬元至不 │
│    │      │        │          │          │            │        │        │        │          │          │詳帳戶內。  │
├──┼───┼────┼─────┼─────┼──────┼────┼────┼────┼─────┼─────┼──────┤
│2   │辛○○│97年5月 │投資香港賽│97年6月26 │臺灣中小企業│60萬元  │王建傑  │97年6月 │統一便利商│2萬元     │均未提款成功│
│    │      │底某日  │馬會專案詐│日        │銀行北港分行│        │        │26日下午│店臺中順泰│          │，改以跨行轉│
│    │      │        │欺        │          │、戶名吳信良│        │        │3時16分 │店ATM     │          │帳匯款51萬元│
│    │      │        │          │          │、帳號670626│        │        │許      │          │          │至合作金庫商│
│    │      │        │          │          │98745       │        │        ├────┼─────┼─────┤業北港銀行、│
│    │      │        │          │          │            │        │        │97年6月 │統一便利商│2萬元     │戶名吳信良、│
│    │      │        │          │          │            │        │        │26日下午│店臺中漢遠│          │帳號00000000│
│    │      │        │          │          │            │        │        │3時13分 │店ATM     │          │44091號帳戶 │
│    │      │        │          │          │            │        │        │許      │          │          │            │
└──┴───┴────┴─────┴─────┴──────┴────┴────┴────┴─────┴─────┴──────┘
附表三：不受理部分：
起訴書附表二編號7所示恐嚇取財部分：
┌──┬───┬────┬─────┬─────┬──────┬────┬────┬────┬─────┬─────┐
│編號│被害人│恐嚇時間│恐嚇方式  │匯款時間  │人頭金融機構│匯款金額│提款車手│提款時間│提款地點  │提款金額  │
│    │      │        │          │          │帳戶        │新臺幣  │        │        │          │新臺幣    │
├──┼───┼────┼─────┼─────┼──────┼────┼────┼────┼─────┼─────┤
│1   │丙○○│97年7月 │以未按摩造│97年7月30 │大智郵局、戶│13萬元、│剛愛婷  │97年7月 │臺中何厝郵│2萬9,850元│
│    │      │底某日  │成公司損失│日、97年7 │名陳明鈺、帳│7萬元   │        │30日    │局臨櫃提領│          │
│    │      │        │為由，如不│月31日    │號0000000000│        ├────┼────┼─────┼─────┤
│    │      │        │賠償將派小│          │2659        │        │王建傑  │97年7月 │OK便利商店│2萬元3筆、│
│    │      │        │弟至被害人│          │            │        │        │31日    │臺中漢口店│1萬500元1 │
│    │      │        │居住處及經│          │            │        │        │        │ATM       │筆        │
│    │      │        │營之藥房押│          │            │        ├────┼────┼─────┼─────┤
│    │      │        │人及砸店，│          │            │        │古明忠  │97年8月2│統一便利商│2萬元1筆、│
│    │      │        │而恐嚇匯款│          │            │        │        │日      │店通豪店AT│9千元1筆  │
│    │      │        │。        │          │            │        │        │        │M         │          │
│    │      │        │          ├─────┼──────┼────┼────┼────┼─────┼─────┤
│    │      │        │          │97年8月1日│左營新莊仔郵│25萬6,00│古明忠  │97年7月3│OK便利商店│2千元     │
│    │      │        │          │          │局、戶名林官│0元     │        │1日     │臺中漢口店│          │
│    │      │        │          │          │燕、帳號0041│        │        │        │ATM       │          │
│    │      │        │          │          │0000000000  │        ├────┼────┼─────┼─────┤
│    │      │        │          │          │            │        │古明忠  │97年8月1│統一便利商│1萬7,000元│
│    │      │        │          │          │            │        │        │日      │店文心店  │          │
│    │      │        │          │          │            │        │        │        │ATM       │          │
│    │      │        │          │          │            │        ├────┼────┼─────┼─────┤
│    │      │        │          │          │            │        │剛愛婷  │97年8月2│臺中何厝郵│23萬8,700 │
│    │      │        │          │          │            │        │        │日      │局臨櫃提領│元        │
└──┴───┴────┴─────┴─────┴──────┴────┴────┴────┴─────┴─────┘
附表四：無罪部分：
子○○退出詐欺集團即97年6月23日以後，詐欺集團所為詐欺取
財犯行：
┌──┬───┬────┬─────┬─────┬──────┬────┬────┬────┬─────┬─────┐
│編號│被害人│詐欺時間│詐欺方式  │匯款時間  │人頭金融機構│匯款金額│提款車手│提款時間│提款地點  │提款金額  │
│    │      │        │          │          │帳戶        │新臺幣  │        │        │          │新臺幣    │
├──┼───┼────┼─────┼─────┼──────┼────┼────┼────┼─────┼─────┤
│1   │丁○○│97年7月2│假臺北地檢│97年7月2日│臺北新店郵局│9萬9,000│古明忠  │97年7月2│統一便利商│2萬元4筆、│
│    │      │日      │署書記官人│          │、戶名陳明得│元      │        │日      │店臺中三中│1萬9,000元│
│    │      │        │員詐欺    │          │、帳號031162│        │        │        │店ATM     │1筆       │
│    │      │        │          │          │00000000    │        │        │        │          │          │
├──┼───┼────┼─────┼─────┼──────┼────┼────┼────┼─────┼─────┤
│2   │甲○○│97年7月2│假警方人員│97年7月2日│臺北新店郵局│8萬元   │王建傑  │97年7月2│統一便利商│2萬元4筆、│
│    │      │日      │詐欺      │          │、戶名陳明得│        │        │日      │店臺中三中│1萬9,000元│
│    │      │        │          │          │、帳號031162│        │        │        │店ATM     │1筆       │
│    │      │        │          │          │00000000    │        │        │        │          │          │
├──┼───┼────┼─────┼─────┼──────┼────┼────┼────┼─────┼─────┤
│3   │戊○○│97年7月7│網路援交詐│97年7月8日│萬泰銀行屏東│20萬元  │己○○  │97年7月9│統一便利商│2萬元10筆 │
│    │      │日      │欺        │          │分行、戶名陳│        │        │日      │店臺中三中│          │
│    │      │        │          │          │立勤、帳號03│        │        │        │店ATM     │          │
│    │      │        │          │          │0000000000  │        │        │        │          │          │
├──┼───┼────┼─────┼─────┼──────┼────┼────┼────┼─────┼─────┤
│4   │庚○○│97年7月9│個人資料遭│97年7月9日│萬泰銀行屏東│14萬元  │王建傑  │97年7月9│全家便利商│2萬元7筆  │
│    │      │日      │盜用開戶，│          │分行、戶名陳│        │        │日      │店臺中館東│          │
│    │      │        │將遭監管並│          │立勤、帳號03│        │        │        │店ATM     │          │
│    │      │        │限制出境詐│          │0000000000  │        │        │        │          │          │
│    │      │        │欺        │          │            │        │        │        │          │          │
└──┴───┴────┴─────┴─────┴──────┴────┴────┴────┴─────┴─────┘
附表五：扣於本院98年度易字第2118號詐欺案件之物
┌───┬────────┬───┬───┐
│編號  │扣押物品        │數量  │所有人│
├───┼────────┼───┼───┤
│1     │替換卡          │2個   │古明忠│
├───┼────────┼───┼───┤
│2     │呂非身分證      │1張   │古明忠│
├───┼────────┼───┼───┤
│3     │其他證件「證件資│5張   │古明忠│
│      │料影本」        │      │      │
├───┼────────┼───┼───┤
│4     │電話帳單        │3張   │古明忠│
├───┼────────┼───┼───┤
│5     │帳戶筆記本      │1本   │己○○│
├───┼────────┼───┼───┤
│6     │電話筆記本      │1本   │己○○│
├───┼────────┼───┼───┤
│7     │汽機車行照「9932│1張   │己○○│
│      │-TZ行車執照     │      │      │
├───┼────────┼───┼───┤
│8     │黃薰綠、林大偉身│2張   │己○○│
│      │分證、駕照影本  │      │      │
├───┼────────┼───┼───┤
│9     │印章「鍾月英印章│1個   │己○○│
│      │」              │      │      │
├───┼────────┼───┼───┤
│10    │臺灣大哥大060241│1片   │己○○│
│      │010615SIM卡     │      │      │
├───┼────────┼───┼───┤
│11    │其他證件「李新裕│9張   │己○○│
│      │本票」          │      │      │
├───┼────────┼───┼───┤
│12    │現金            │27萬7 │陳明玉│
│      │                │千元  │      │
├───┼────────┼───┼───┤
│13    │電子產品「手機」│8支   │陳明玉│
├───┼────────┼───┼───┤
│14    │預付卡、儲值卡，│57張  │陳明玉│
├───┼────────┼───┼───┤
│15    │郭文杰私人筆記本│1本   │陳明玉│
├───┼────────┼───┼───┤
│16    │郭文杰私人筆記本│1本   │陳明玉│
└───┴────────┴───┴───┘
附錄：論罪科刑法條：
中華民國刑法第339條
意圖為自己或第三人不法之所有，以詐術使人將本人或第三人之
物交付者，處5年以下有期徒刑、拘役或科或併科1千元以下罰金
。
以前項方法得財產上不法之利益或使第三人得之者，亦同。
前二項之未遂犯罰之。

司法院資訊處製作；財團法人民間司法改革基金會備份。
